【裁判字號】    90,台上,4159
【裁判日期】    900711
【裁判案由】    走私
【裁判全文】
最高法院刑事判決                                九十年度台上字第四一五九號
    上  訴  人  甲○○
右上訴人因走私案件，不服台灣高等法院台南分院中華民國九十年三月二十九日第二
審判決（九十年度上訴字第一八六號，起訴案號：台灣台南地方法院檢察署八十九年
度偵字第七七六六、七七六七、八三九二號），提起上訴，本院判決如左：
    主  文
上訴駁回。
    理  由
按刑事訴訟法第三百七十七條規定，上訴於第三審法院，非以判決違背法令為理由，
不得為之。是提起第三審上訴，應以原判決違背法令為理由，係屬法定要件。如果上
訴理由狀並未依據卷內訴訟資料，具體指摘原判決不適用何種法則或如何適用不當，
或所指摘原判決違法情事，顯與法律規定得為第三審上訴理由之違法情形，不相適合
時，均應認其上訴為違背法律上之程式，予以駁回。本件上訴人甲○○上訴意旨略稱
：原判決雖以為警查獲如原判決附表編號一至五所示未貼專賣憑證之走私洋菸，均係
裝於黑色塑膠袋，外面均用繩索以同一方式捆綁，因認上訴人所運送之走私洋菸，應
係他人一次走私進口之物。惟本件有異於一般走私案件於甫入港時即被查獲，而係在
他人走私進口後上訴人予以購買在國境內運送時，始被查獲，則上訴人所運送之走私
洋菸，應經他人另行包裝處理，照片所示之捆綁方式，即令屬實，亦不能證明係他人
一次走私進口之物。為求慎重，原審法院應勘驗該批洋菸對照批號，始足認定，是原
審有應調查之證據未予調查之違法等語。
惟查證據之取捨及其證明力之判斷，屬於事實審法院之職權，苟其所為之判斷，並不
違背經驗法則及論理法則，即不能任意指為違背法令，而執為合法之第三審上訴理由
。原審認定上訴人有原判決事實欄所載之運送走私物品犯行，係以上訴人於檢察官偵
查中已坦承係綽號「陳仔」之男子叫其租車找司機載運走私洋菸，且知綽號「陳仔」
之男子在走私洋菸等情不諱。又上訴人於警訊時亦供稱係綽號「陳仔」之男子允諾以
新台幣（下同）三、四千元之報酬，請其租車開往台南縣新營高速公路交流道停放，
嗣自行搭車返家，再僱用林瑞珍前往開車等情，核與林瑞珍於警訊時所述情節相符，
足見上訴人租車目的在裝載走私之洋菸。上訴人不懼所承租之小貨車置放交流道下遭
他人竊取或破壞，而自行搭車返家，顯見已與他人約定在該處接應，更可認定上訴人
知悉小貨車係作為運送走私洋菸之用。在台南縣西港鄉○○路南嶸機械公司前查獲如
原判決附表編號一至五所示未貼專賣憑證之走私洋菸，均係裝於黑色塑膠袋，外面均
用繩索以同一方式捆綁，應係他人一次走私進口之物，有現場照片可稽。又上述洋菸
查獲時其完稅價格為四十二萬三千八百十六元，已逾十萬元，有財政部高雄關稅局函
附卷可憑等證據，予以綜合判斷，認上訴人成立懲治走私條例第三條第一項之運送私
運管制物品進口逾公告數額之走私物品罪，於法定刑內量處其刑。並指駁說明上訴人
事後翻異前詞，所辯為卸責之詞，所為論斷均有卷存證據資料可資覆按。查前開走私
之洋菸有五種品牌，其批號是否連號，並不足以證明是否係同一次走私進口之物，顯
無調查其批號之必要，原審未予對照批號，自無違法，且上訴人亦未曾請求調查該批
洋菸之批號。上訴意旨就原審依憑事證所為系爭走私之洋菸為他人一次走私進口之論
斷之職權行使，任意指摘為不當，並指摘原審未調查洋菸之批號為違法，自非依據卷
內資料執為指摘之適法上訴理由。衡諸前開說明，其上訴為違背法律上之程式，應予
駁回。
據上論結，應依刑事訴訟法第三百九十五條前段，判決如主文。
中      華      民      國     九十     年      七      月     十一     日
                              最高法院刑事第八庭
                                  審判長法官  張  信  雄
                                        法官  賴  忠  星
                                        法官  張  清  埤
                                        法官  張  淳  淙
                                        法官  蕭  權  閔
      右正本證明與原本無異
                                              書  記  官
中      華      民      國     九十     年      七      月     十八     日


司法院資訊處製作；財團法人民間司法改革基金會備份。
